【裁判字號】    91,訴,782
【裁判日期】    920331
【裁判案由】    搶奪
【裁判全文】
臺灣新竹地方法院刑事判決                          九十一年度訴字第七八二號
    公  訴  人  臺灣新竹地方法院檢察署檢察官
    被      告  丙○○
右列被告因搶奪案件，經檢察官提起公訴 (九十一年度偵緝字第二三六號號)，本院
判決如左：
    主  文
丙○○意圖為自己不法之所有，而搶奪他人之動產，累犯，處有期徒刑捌月。
    事  實
一、丙○○曾因妨害兵役案件，經本院於民國八十五年七月九日以八十五年度竹北簡
    字第五三號判決有期徒刑二月，於同年八月二十六日確定，並於同年十一月二十
    五日易科罰金執行完畢。其意圖為自己不法之所有，於八十九年三月二日晚間七
    時十分許，在新竹市○○路一八二巷內，騎乘車號不明之機車，趁乙○○不注意
    之際，搶奪乙○○所有皮包一個（內有現金新臺幣【下同】五千餘元、ＭＯＴＯ
    ＲＯＬＡ牌行動電話一具、信用卡、金融卡及身分證等財物），得手後現金花費
    殆盡，信用卡、金融卡及身分證則棄置於新竹市殯儀館附近（並未尋回），嗣於
    八十九年三月十日至十二日之間之某時，在新竹市○○路「武陵釣蝦場」將前揭
    ＭＯＴＯＲＬＡ牌行動電話交由其不知情之友人甲○○，甲○○將乙○○所申請
    之ＳＩＭ卡取下後，裝上自己所申請之ＳＩＭ卡而使用。經警於同年月二十三日
    晚間十時許，至甲○○位於新竹縣竹北市○○路二十三號住處搜索，查扣甲○○
    所持有前揭ＭＯＴＯＲＯＬＡ牌行動電話，並在甲○○之ＫＤ－九三三五號自小
    客車上查扣乙○○所申請之ＳＩＭ卡（嗣均已發還乙○○），經由甲○○之供述
    而查獲上情（甲○○嗣經檢察官不起訴處分確定）。
二、案經新竹市警察局第一分局報請臺灣新竹地方法院檢察署檢察官偵查起訴。
    理  由
一、訊據被告丙○○固不否認曾在右開時、地交付前揭ＭＯＴＯＲＯＬＡ牌行動電話
    一支予甲○○之事實，惟否認有犯下前開搶奪犯行，辯稱：並未搶奪被害人乙○○之皮包，給甲○○之行動電話，是在釣蝦場時有二位不知年籍姓名之友人所給
    的，伊再轉給甲○○，甲○○也都有看到云云。惟查：
（一）被害人乙○○確有於八十九年三月二日晚上七時十分在新竹林森路一八二巷內
      遭騎乘機車之歹徒搶走內有現金五千餘元、信用卡、金融卡、身分證、行動電
      話之皮包等情，經被害人於警訊、本院調查時指述在卷（見八十九年度偵字第
      一八三二號卷【下稱第一三八二號卷】第七至八頁、本院九十二年一月十四日
      訊問筆錄），並有贓證物品認領保管收據一紙附卷足憑（見第一八三二號卷第
      十五頁），雖被害人對於行搶之歹徒人數於警訊時表示係二人所為，至本院調
      查時則稱並不確定歹徒是一人或二人等語，然被害人遭搶時刻係晚間時分，加
      以歹徒係騎乘機車自背後行搶，且不過一瞬間之事，被害人於措手不及且愣住
      之情況下，依常情本難期待其對於所有細節均能觀察到，縱被害人對於歹徒人
      數無法確定，亦無礙被害人遭搶事實之認定。
（二）而被告騎乘機車搶奪被害人皮包等情，業據被告於偵查中自白：「（問：有無
      在八十九年三月二日晚間七時十分許，騎機車在新竹市○○路一八二巷內搶奪
      乙○○的皮包，內有摩托羅拉手機一隻、信用卡、金融卡、身分證、新臺幣五
      千元等財物？）有。（問：你與何人去搶的？）自己去，是騎自己以前朋友的
      機車，車號不清楚，至於朋友是誰我忘了，他也不知道我騎該機車去搶東西。
   （問：被害人說有兩人搶她的皮包？）只有我一人。（問：你將手機拿給何人
      ？）甲○○，我沒有跟他說是搶來的，我把手機好像是給他。：：（問：其他
      財物在何處？）錢被我花掉了，皮包、信用卡、金融卡、身分證各一枚被我丟
      在新竹市立殯儀館附近。（問：是否承認在八十九年三月二日晚間七時十分許
      ，騎乘車號不詳機車，行經新竹市○○路一八二巷內，趁乙○○不及防備之際
      ，搶奪她的皮包，內有摩托羅拉手機一隻、信用卡、金融卡、身分證、新臺幣
      五千元等財物，並將手機交給不知情之甲○○，金錢花用一空，皮包及信用卡
      、金融卡、身分證等物則被你丟棄在新竹市立殯儀館附近？）我承認犯搶奪罪
      ：：。」（見九十一年度偵緝字第二三六號卷第十三至十四頁）。而被告前揭
      自白已詳述行搶之手法、交通工具、所搶財物下落等情，顯然其確有為本件搶
      奪犯行，始能具體描述並詳細交待，是其於偵查中所為之自白即與被害人所指
      述遭搶事實相符而堪採信。
（三）至被告雖以前詞置辯，然被告始終無法提供二名友人之姓名供本院傳訊調查，
      另本院傳拘證人甲○○均無著，而被告交付行動電話予甲○○時，僅有其等二
      人在場等情，業經甲○○於偵查中供明：「那天我自己一人到武陵釣蝦場釣蝦
      ，剛好碰到他（即被告丙○○），後來我們二人就坐同桌並叫些小吃，席間我
      提到我自己手機不好用，於是他就將那支手機（手上那支）手機給我，說要讓
      我用。：：他是在八十九年三月十日至十二日之間某日，在竹市○○路釣蝦場
      交給我。沒有（無其他人在場），當天我是去釣蝦。」（見第一三八二號卷第
      五頁、第二十四頁反面至第二十五頁），是被告所辯行動電話係收受自不詳友
      人並當場轉交予甲○○一節，即為卸責之詞，與事實不符而難以採信。綜上，
      本件事證明確，被告犯行洵堪認定，應依法論科。
二、核被告丙○○所為，係犯刑法第三百二十五條第一項之搶奪罪。其前因妨害兵役
    案件，經本院於八十五年七月九日以八十五年度竹北簡字第五三號判決有期徒刑
    二月，於同年八月二十六日確定，並於同年十一月二十五日易科罰金執行完畢，
    有臺灣高等法院被告全國前案紀錄表一份附卷可稽，於五年內再犯本件有期徒刑
    以上之罪，應依刑法第四十七條之規定論以累犯，並重其刑。爰審酌被告素行不
    佳，年輕力壯，竟思不勞而獲搶奪婦女財物，實屬不該，所搶得之財物，價值雖
    非高，然證件、信用卡等物有被害人之資料，對被害人造成極大不便，且恣意於
    路上行搶，造成被害人心理恐慌，復以犯後於偵查中曾坦認犯行，於本院審理時
    否認犯行，態度普通等一切情狀，量處如主文所示之刑，以資懲儆。
三、據上論斷，應依刑事訴訟法第二百九十九條第一項前段，刑法第三百二十五條第
    一項、第四十七條，判決如主文。
本案經檢察官鍾曉亞到庭執行職務。
中      華      民      國    九十二    年      三      月    三十一    日
                              臺灣新竹地方法院刑事第二庭
                                      法    官  黃美盈
如不服本判決，應於判決送達後十日內向本院提出上訴狀（應附繕本），上訴於臺灣
高等法院。
右正本證明與原本無異。
                                      書 記 官  吳尚文
中      華      民      國    九十二    年      四      月      一      日
附錄本案論罪科刑法條全文：
中華民國刑法第三百二十五條第一項 （普通搶奪罪）
意圖為自己或第三人不法之所有，而搶奪他人之動產者，處六月以上五年以下有期徒
刑。


司法院資訊處製作；財團法人民間司法改革基金會備份。
